【裁判字號】    95,聲,431
【裁判日期】    950413
【裁判案由】    返還提存物
【裁判全文】
臺灣桃園地方法院民事裁定               95年度聲字第431號
聲  請  人  新竹國際商業銀行股份有限公司
法定代理人  乙○○
相  對  人  甲○○
上列當事人間聲請返還擔保金事件，本院裁定如下：
    主  文
本院九十年度存字第八七七號提存事件聲請人所提存之擔保金新
台幣捌萬元，准予返還。
    理  由
一、按訴訟終結後，供擔保人證明已定20日以上之期間，催告受
    擔保利益人行使權利而未行使者，法院應依供擔保人之聲請
    ，以裁定命返還其提存物；前開規定於其他依法令供訴訟上
    之擔保者準用之，民事訴訟法第104 條第1 項、第106 條前
    段分別定有明文。所謂訴訟終結，係指本案之訴訟已經確定
    或和解等情形而言，依此規定聲請返還提存物或保證書者，
    係以供擔保人於訴訟終結後，已定20日以上之期間，催告受
    擔保利益人行使權利，以及受擔保利益人受催告後，未於催
    告所定期間內行使權利為要件。
二、本件聲請意旨略以：聲請人前依本院90年度全四字第1537號
    民事裁定，為擔保對相對人借款債權之假扣押，曾提存新台
    幣（下同）80,000元之擔保金，以本院90年度存字第877 號
    提存事件提存在案。嗣上開假扣押標的物業經本院93年度執
    八字第759 號強制執行事件拍賣並拍定，假扣押之執行程序
    已經終結，聲請人並聲請本院為撤銷假扣押裁定（94年度全
    聲字第197 號）確定在案。聲請人另聲請本院以94年度聲字
    第1223號函催告相對人於21日內行使權利，惟催告時間已屆
    滿多時，相對人並未於該期間內行使權利，為聲請返還上開
    擔保金等語，提出上開撤銷假扣押裁定、裁定確定證明書、
    提存書、拍賣網路公告、土地、建物登記謄本、本院通知行
    使權利函、公示送達公告、登報節本、收據、相對人戶籍謄
    本等影本各1 件為證。
三、聲請人所述前揭事實，業據其提出上開撤銷假扣押、確定證
    明書、提存書、本院通知函各1 件為證，並經本院依職權調
    閱本院上開假扣押裁定、提存、強制執行等卷宗查核無誤，
    足信為真。又聲請人於其與相對人間之強制執行程序終結後
    ，已定20日以上期間通知相對人行使權利，亦有本院95年度
    聲字第35號通知行使權利卷宗、民事紀錄科查詢表2 件在卷
    可據，相對人屆期既迄未主張行使權利，則核諸首開說明，
    聲請人本件聲請，於法尚無不合，應予准許。
四、依民事訴訟法第104 條第1 項、第106 條前段，裁定如主文
    。
中    華    民    國    95    年    4     月    13    日
                  民事第二庭    法  官  李昆南
以上正本係照原本作成
如對本裁定抗告須於裁定送達後10日內向本院提出抗告狀，並應
繳納抗告裁判費新台幣1,000 元。
中    華    民    國    95    年    4     月    14    日
                                書記官  林吟玲


司法院資訊處製作；財團法人民間司法改革基金會備份。
